【裁判字號】    89,易,860
【裁判日期】    891213
【裁判案由】    違反毒品危害防制條例
【裁判全文】
臺灣花蓮地方法院刑事判決                          八十九年度易字第八六０號
    公  訴  人  臺灣花蓮地方法院檢察署檢察官
    被      告  甲○○
右被告因違反毒品危害防制條例案件，經檢察官聲請以簡易判決處刑（八十九年度偵
字第二三五二、二三九一號）及請求併辦（八十九年度毒偵字第九五四、一０六０、
一０六三號），本院認為不宜以簡易判決處刑，改依通常程序審理，並判決如左：
    主  文
本件公訴不受理。
    理  由
一、按案件有起訴之程序違背規定者，應諭知不受理之判決，刑事訴訟法第三百零三
    條第一款定有明文。又施用第一級毒品者，處六月以上五年以下有期徒刑；施用
    第二級毒品者，處三年以下有期徒刑；犯第十條之罪者，檢察官應先將被告送勒
    戒處所觀察、勒戒，其期間不得逾一月；經觀察、勒戒後，無繼續施用毒品傾向
    者，應由檢察官為不起訴處分，有繼續施用毒品之傾向者，由檢察官聲請法院裁
    定令入戒治處所施以強制戒治，其期間為一年，毒品危害防制條例第十條第一項
    、第二項、第二十條第一項、第二項亦定有明文。
二、本件公訴人聲請簡易處刑意旨略以：被告甲○○前曾因藏匿人犯案件，經法院判
    處有期徒刑二月，於民國八十四年七月三十一日易科罰金執行完畢，仍不思悔改
    ，復於八十九年七月二十六日，在其所駕駛之車號Ｎ三－０八八七號自用小客車
    上，持有第一級毒品海洛因零點六公克。又自不詳之時間起，在花蓮縣新城鄉○
    ○村○○○街二０號內，持有第二級毒品安非他命一點七公克，因認被告涉犯毒
    品危害防治條例第十一條第一項、第二項之罪嫌云云。
三、本件公訴人認被告涉犯違反毒品危害防制條例第十一條第一項、第二項之持有第
    一、二級毒品罪嫌，無非係以被告於八十九年七月二十六日在花蓮縣秀林鄉景美
    村加灣七七號前經警臨檢查獲並當場扣得第一級毒品海洛因一小包（毛重約零點
    六公克，經送驗含有海洛因成分，淨重零點零一公克）及於八十九年八月一日上
    午十時十分許在花蓮縣新城鄉○○村○○○街二０號經警持搜索票前往搜索當場
    扣得第二級毒品安非他命二小包（總計含袋重一點七公克）為論據。惟查：（一
    ）、本件被告於八十九年七月二十六日為警查獲當日，雖矢口否認有施用第一級
    毒品海洛因之犯行，另於八十九年八月一日經警查獲當日，亦矢口否認有施用第
    二級毒品安非他命之犯行，惟查當時二次採集之被告尿液經送驗結果，均呈嗎啡
    、甲基安非他命陽性反應，此有花蓮縣衛生局煙毒尿液檢驗成績書一份附卷可稽
    ，顯見被告甲○○確有施用第一級毒品海洛因及第二級毒品安非他命之犯行，是
    其所辯未施用海洛因及安非他命云云，並不足採信。（二）、第按刑法上所謂吸
    收犯，係指一罪所規定之構成要件，為他罪構成要件所包括，因而發生吸收關係
    者而言。如意圖供自己施用而持有毒品，進而施用，其持有之低度行為，當然為
    高度之施用行為所吸收，不另論以持有毒品罪。本件被告經查確有施用第一級毒
    品海洛因、第二級毒品安非他命犯行之事實，已如前述，參以八十九年七月二十
    六日案發當日其經查扣之海洛因毛重約零點六公克，另八十九年八月一日案發當
    日其經查扣之安非他命含袋重一點七公克，數量非多，衡諸常情及吾人日常生活
    經驗之判斷，應係被告為供自己施用海洛因、安非他命而持有，並進而施用，而
    非被告另以其他犯意而持有。是被告持有第一級毒品海洛因、第二級毒品安非他
    命之低度行為，自應為施用第一、二級毒品之高度行為所吸收。本件公訴人疏未
    注意上情，未依首開規定先將被告送勒戒處所觀察、勒戒，即先行就被告持有第
    一級毒品海洛因、第二級毒品安非他命之行為，向本院聲請簡易判決處刑，其起
    訴之程序即違背規定，爰不經言詞辯論，逕為諭知不受理之判決。
四、公訴人請求併辦部分（八十九年度毒偵字第九五四、一０六０、一０六三號）意
    旨略以：被告甲○○基於施用第一、二級毒品之犯意，分別於（一）、八十九年
    七月十二日往前回溯九十六小時內某時，在不詳地點施用第一、二級毒品海洛因
    、安非他命之犯行，（二）八十九年七月二十五日至二十六日，在花蓮縣新城鄉
    北三棧五十九號內施用第一、二級毒品海洛因、安非他命之犯行，（三）八十九
    年八月十六日下午十六時二十分許，往前回溯九十六小時內某時，在不詳地點施
    用第一、二級毒品海洛因、安非他命之犯行，經警採尿送驗結果，均呈嗎啡、安
    非他命陽性反應，因認被告亦涉有此三部分之施用第一、二級毒品海洛因、安非
    他命之犯行等語。惟查，本件被告所涉如上述已起訴之持有第一級毒品海洛因、
    第二級毒品安非他命之犯行，業經本院查明其起訴違背規定，逕為諭知不受理之
    判決，是被告此三部分所涉是否構成施用第一、二級毒品之案件，與已起訴前述
    持有第一、二級毒品案件部分不具裁判上一罪之連續關係，本院無從併辦，應予
    退回由檢察官再行偵辦，附此敘明。
五、據上論斷，應依刑事訴訟法第四百五十二條、第三百零三條第一款、第三百零七
    條，判決如主文。
中      華      民      國    八  十  九    年    十二    月    十三    日
                              臺灣花蓮地方法院刑事庭
                                  法  官  林  國  泰
右正本證明與原本無異。
如對本判決不服，應於送達後十日內，向本院提出上訴狀。（應抄附繕本）
                                  法院書記官
中      華      民      國    八  十  九    年    十二    月    二十一  日


司法院資訊處製作；財團法人民間司法改革基金會備份。
